臺灣澎湖地方法院交通事件裁定         100年度交聲字第13號
異  議  人  許得任
即受處分人
上列異議人即受處分人因違反道路交通管理處罰條例案件，對於
交通部公路總局澎湖監理站民國100 年7 月20日澎監違裁字第裁
84-KAK103829號裁決書（原舉發違反道路交通管理事件通知單：
雲林縣警察局100 年4 月14日雲警交字第KAK103829 號），聲明
異議，本院裁定如下：
    主  文
異議駁回。
    理  由
一、原處分意旨略以：異議人即受處分人許得任於民國100 年4
    月14日15時10分許，駕駛車牌號碼4372-LS 號自用一般小客
    車（下稱本案汽車），行經雲林縣斗六巿雲林路二段路口時
    ，因不按遵行方向行駛（逆向行駛），為員警當場攔停舉發
    ，嗣受處分人提出申訴，經原處分機關函請雲林縣警察局斗
    六分局調查結果，仍認受處分人確有前開違規行為，原處分
    機關乃於100 年7 月20日依修正前道路交通管理處罰條例第
    45條第1 款規定，裁處異議人罰鍰新臺幣（下同）900 元，
    並依同條例第63條第1 項，記違規點數1 點等語。
二、聲明異議意旨略以：伊行經雲林縣斗六巿雲林路往巿區方向
    時，因該路段於施工期間佔用整個分隔島到商家騎樓前，無
    標示應遵行方向之標誌，致伊無法辨明方向而遭警察取締，
    為此聲明異議，請求撤銷原處分。
三、按行為後法律或自治條例有變更者，適用行政機關最初裁處
    時之法律或自治條例，但裁處前之法律或自治條例有利於受
    處罰者，適用最有利於受處罰者之規定，行政罰法第5 條定
    有明文。交通裁決機關依道路交通管理處罰條例所為之罰鍰
    、記點之裁定，具有行政罰之性質，自有上開規定之適用。
    查本件異議人之違規行為時間係100 年4 月14日，原處分機
    關裁處時為100 年7 月20日，而道路交通管理處罰條例第45
    條固於100 年5 月18日修正，並於100 年8 月1 日施行，然
    上開條文僅增列第2 項，第1 項規範內容並無任何變更，是
    以本件無新舊法律比較之問題，而應適用原處分機關裁處時
    之法律即100 年5 月18日修正前之道路交通管理處罰條例論
    處，合先敘明。次按汽車駕駛人爭道行駛，不按遵行之方向
    行駛，處600 元以上1,800 元以下罰鍰，並記違規點數1 點
    ，修正前道路交通管理處罰條例第45條第1 款、道路交通管
    理處罰條例第63條第1 項第1 款亦有明文規定。
四、異議人固坦認於100 年4 月14日15時10分許駕駛本案汽車行
    經雲林縣斗六市○○路○段路口前，因不按遵行方向行駛（
    逆向行駛）為警攔停舉發等語，惟以前詞置辯。經查：
(一)異議人於上開時、地，駕駛上開自用小客車不按遵行之方向
    行駛（逆向行駛）等事實，為異議人所不否認，並有雲林縣
    警察局雲警交字第KAK103829 號舉發違反道路交通管理事件
    通知單影本1 份、原處分機關澎監違裁字第裁84-KAK103829
    號違反道路交通管理事件裁決書影本1 份（見本院卷第7 頁
    、第17頁）在卷可稽，應堪認定。
(二)異議人雖辯稱：禁止左轉的標示設在很高的位置，駕駛人一
    般不會往上看；從雲林監理站出來，不能禁止左轉伊知道，
    但因現場有施工，分隔島都封閉，還有施工專用黃色紐澤西
    護欄，故伊無法分辨正確行進方向等語。惟證人即舉發本件
    違規之警員廖冠棠於本院調查時具結證稱：（問：100 年4
    月14日下午舉發異議人經過？）現場紅綠燈號誌均正常，且
    均有指示車輛行進方向之標示，並提出現場照片供參；（問
    ：圖示禁止左轉的直行道路路名？）雲林路2 段；（問：剛
    剛你傳真的兩張照片，上面有禁止左轉的照片，要離開監理
    站是否一定要經過該路口？）是，異議人從監理站逆向出來
    ，舉發時異議人有坦承等語（見本院100 年10月3 日訊問筆
    錄）。且觀諸現場照片（見本院卷第10頁）顯示，圓形禁止
    左轉號誌係架設於雲林路2 段路口紅綠燈裝置上，並有長方
    形禁止左轉標誌，四周均無障礙物阻擋駕駛人觀看該等號誌
    之視線，衡諸常情，於一般用路人駕駛車輛之情況下，注視
    上開紅綠燈號誌時，應能同時看見架設於其下方該禁止左轉
    之標誌；另異議人辯稱該路段於施工期間分隔島封閉致其無
    法辨別正確方向云云，惟施工期間所使用之黃色塑膠製紐澤
    西護欄之高度亦不足以阻擋異議人目視禁止左轉號誌之視線
    ，故並無異議人所述無法辨明行進方向之情形，有異議人庭
    呈現場照片2 張（見本院卷第33頁）附卷可稽，足認異議人
    前開所辯，顯為推諉卸責之詞，均不足採。
(三)綜上，本件事證明確，異議人駕駛汽車不按遵行之方向行駛
    之違規行為，堪予認定。
五、綜上所述，異議人確有在前揭時、地，不按遵行之方向行駛
    之違規事實，原處分機關依修正前道路交通管理處罰條例第
    45條第1 款、第63條第1 項第1 款之規定，裁處異議人罰鍰
    900 元，併記違規點數1 點，經核尚無違誤，本件異議為無
    理由，應予駁回。
六、據上論斷，應道路交通管理處罰條例第87條第2 項、道路交
    通事件處理辦法第19條，裁定如主文。
中    華    民    國   100    年    10    月    24    日
                        交通法庭法  官  蔡政佑
以上正本證明與原本無異。
如不服本裁定，應於裁定送達之翌日起5日內，向本院提出抗告
狀（須附繕本）。
中    華    民    國   100    年    10    月    24    日
                                書記官  王耀煌